Inventaris van de archiefbescheiden van het Ministerie van Economische Zaken betreffende de Verenigde Bedrijven Nederhorst BV (Nederhorst United), (1969-) 1975 - 1985 (1986)
Nationaal Archief, Den Haag
- SURSEANCE VAN BETALING VOOR VBN HOLDING, NEDERHORST STAAL BV, MONTINEX-HOLVRIEKA BV EN NEBIG BV, C.
  - NEDERHORST STAAL BV, C.1
    - Divisies/groepen/werkmaatschappijen en deelnemingen, C.1.4
      - Nederhorst Staal Constructie BV te Gorinchem en Nederhorst Staal Constructie Rotterdam BV te Rotterdam, C.1.4.1
        - Voortzetting Nederhorst Staal Constructie BV te Gorinchem door oprichting Mercon Steel Structures BV en overname Nederhorst Staal Constructie Rotterdam BV door Nellen Machinefabriek Constructiewerkplaats en Technisch Bureau BV en De Groot Zwijndrecht BV, C.1.4.1.1
          - Mercon Steel Structures BV, C.1.4.1.1.2
            - Orders, C.1.4.1.1.2.3
              - Nota aan de directeur industriële Structuur en Bedrijfsaangelegenheden betreffende de concurrentie van buitenlandse bedrijven voor Mercon Steel Structures BV bij inschrijving van de aanleg man een hoogspanningsleiding tussen Geertruidenberg en Borsele, kopie., 1977; 94; 1 stuk
          - Stichting Personeelsdienst Merwede, C.1.4.1.1.3
            - Brief van het Ministerie van Sociale Zaken aan Nederhorst Staal Constructie BV Gorinchem betreffende de toetreding van ex medewerkers tot de Stichting Personeelsdienst Merwede, kopie., 1976; 95; 1 stuk
            - Stuk betreffende de benoeming van een vertegenwoordiger van het ministerie in het stichtingsbestuur, handgeschreven., 1976; 96; 1 stuk
            - Akte van oprichting van de Stichting Personeelsdienst Merwede gevestigd te Gorinchem, kopie., 1976; 97; 1 stuk
            - Stukken betreffende de financiële consequenties voor de stichting door het niet tijdig overnemen van personeel door UDEC BV., 1977; 98; 1 omslag
            - Stukken betreffende de bewegingsvrijheid van het stichtingsbestuur inzake het personeelsbestand., 1977; 99; 1 omslag
            - Jaarverslag 1977., 1978; 100; 1 deel
            - Ingekomen brief met bijlage van de stichting houdende het eindverslag., 1980; 101; 1 omslag
          - Export- en ingenieursbureau UDEC BV, C.1.4.1.1.4
            - Stukken betreffende klachten inzake oneerlijke concurrentie i.v.m. de oprichting van UDEC BV., 1976; 109; 1 omslag
              Incompleet.
            - Stukken betreffende de oprichting d.d. 21 januari 1977 van het Export- en Ingenieursbedrijf UDEC BV., 1976 - 1977; 102; 1 omslag
              De nota's d.d. 26 oktober, 2 november, 24 december alsmede de brief d.d. 10 december 1976 zijn slechts in kopie aangetroffen.
            - Stukken betreffende de brief d.d. 22 juni 1977 aan UDEC BV houdende de bijdrage van de Staat in de exploitatietekorten., 103; 1 omslag
            - Stukken betreffende de deelnemersovereenkomst d.d. augustus 1977 in UDEC BV van zes staalconstructiebedrijven., 104; 1 omslag
              Brief d.d. 13 september 1977 is slechts in kopie aangetroffen.
            - Stukken betreffende de instemming van de Staat met de benoeming van ir. B. Schoemaker tot directeur., 1977; 105; 1 omslag
            - Stukken betreffende de voordracht van mr. G.W. Kernkamp als overheidscommissaris., 1977; 106; 1 omslag
            - Stukken betreffende de deelnemersvergaderingen d.d. 2 juni en 15 november 1977., 107; 1 omslag
            - Ingekomen brief van UDEC BV betreffende de begroting 1977., 108; 1 stuk
        - Orders, C.1.4.1.2
          - Stukken betreffende het verzoek van Nederhorst Staal Constructie BV om interventie bij Suriname om order van drie stalen bruggen t.b.v. het Nickerie-project in Nederland onder te brengen., 1976; 110; 1 omslag
          - Stukken betreffende de beschikbaarstelling van een grant in het kader van werkgelegenheids- en creërende steun aan ontwikkelingslanden (f 100 mln. fonds) t.b.v. het project Ismailia in Egypte., 1976; 111; 1 omslag
          - Stukken betreffende de mededeling van de Nederlandse Aardolie Maatschappij aan Nederhorst Staal Constructie BV te Gorinchem dat niet kan worden ingeschreven op orders t.b.v. de ontwikkeling van een gasveld op de Noordzee., 1976; 112; 1 omslag
          - Stukken betreffende de beschikbaarstelling van een grant in het kader van werkgelegenheids- en creërende steun aan ontwikkelingslanden (f 100 mln. fonds) t.b.v. de levering van vliegtuighangars aan Irak., 1976; 113; 1 omslag
            Nota d.d. 26 mei 1976 is slechts in kopie aangetroffen.
          - Stukken betreffende de aansprakelijkheid van Nederhorst Staal Constructie BV te Gorinchem voor het project Schmehausen., 1976; 114; 1 omslag
        - Diversen, C.1.4.1.3
          - Onderzoekformulieren inzake aanvraag werktijdverkorting bij Nederhorst Staal Constructie BV te Gorinchem en Rotterdam., 1975 - 1976; 116; 1 omslag
          - Stukken betreffende het aanbod van De Lange's Betonindustrie BV te Sliedrecht om overname van de onroerende goederen van Nederhorst Staal Constructie BV te Gorinchem., 1976; 115; 1 omslag
          - Ingekomen brief met bijlagen van S.I. Troostwijk en Arnold Troostwijk BV betreffende de publieke verkoping van goederen van Nederhorst Staal Constructie BV te Gorinchem., 1977; 117; 1 omslag
          - Ingekomen brief met bijlagen van Dutilh, Van der Hoeven en Slager betreffende de claim van Nederhorst Staal Constructie BV te Gorinchem en Rotterdam op het Ministerie van Sociale Zaken inzake de subsidie van opleidingskosten over de jaren 1974 en 1975., 1980; 118; 1 omslag
      - Nederlandse Kraanbouw Maatschappij BV, Utrecht (NKM BV), C.1.4.2
        - Brief van bewindvoerders VBN aan de crediteuren van NKM BV houdende het advies nu te stemmen voor de verlening van de definitieve surseance van betaling, kopie., 1976; 119; 1 stuk
        - Stukken betreffende de verlening van een bankgarantie aan NKM BV ten gunste van Conrad Stork BV, kopieën., 1976; 120; 1 omslag
        - Stukken betreffende de gedeeltelijke overname van ATKM BV door Figee Beheer BV., 1976 - 1977; 121; 1 omslag
          De nota's d.d. 15 en 25 maart 1977 zijn slechts in kopie aangetroffen.
      - Machinefabriek Werkland BV, Nieuw-Weerdinge en Noord-Nederlandsche Machinefabriek BV, Winschoten, C.1.4.3
        - Stukken betreffende de werving van een order voor de levering van spoorwegwissels aan de Indonesische Spoorwegen t.b.v. Noord Nederlandse Machinefabriek BV., 1975 - 1976; 124; 1 omslag
        - Stukken betreffende verzoeken om behoud van de werkgelegenheid., 1975 - 1976; 125; 1 omslag
        - Persberichten, tijdschrift- en krantenartikelen betreffende acties bij beide bedrijven., 1975 - 1977; 126; 1 omslag
        - Stukken betreffende de overname van de Noord Nederlandse Machinefabriek BV en Werkland BV door de NV Noordelijke Ontwikkelings Maatschappij., 1975 - 1978; 122-123; 2 pakken
          * Nota d.d. 18 oktober 1976 is slechts in kopie aangetroffen.
          * Zie ook kamervraag nr. 76-202.
          - 1975 mrt. 5 - 1976 aug. 26, 122
          - 1976 sep. 1 - 1978 juni 13, 123
      - Afdeling Proces Techniek Winschoten, C.1.4.4
        - Stukken betreffende de Afdeling Proces Techniek Winschoten., 1976 - 1977; 127; 1 pak
      - Nederlandse Constructiebedrijven en Machinefabrieken (N.C.M.) BV Delft, C.1.4.5
        - Stukken betreffende de overdracht van Spoorijzer te 't Harde aan Zeevenhoven BV te Rotterdam., 1976; 128; 1 omslag
        - Krantenartikel betreffende de overdracht van Spoorijzer., 1976; 129; 1 stuk
        - Stukken betreffende de mogelijke voortzetting van NCM Nederlandse Antillen en Anco NV te Curaçao., 1977; 130; 1 omslag
      - Cape Steel Construction Company Ltd. Kaapstad, C.1.4.6
        - Stukken betreffende de overname van Cape Steel Construction Company Ltd. Kaapstad door C. Verolme., 1976; 131; 1 omslag
        - Krantenartikelen betreffende de overname van Cape Steel Construction Company Ltd., kopieën., 1976; 132; 1 omslag
      - Nederlandse Bevoorradingsbasis "Octopus" BV Amsterdam, C.1.4.7
        - Brief met bijlage van VBN aan DG-POR betreffende de besprekingen met Peterson Havenbedrijven te Rotterdam inzake de overneming van Octopus BV, kopieën., 1976; 133; 1 omslag
  - MONTINEX-HOLVRIEKA BV, C.2
    - Organisatie, C.2.1
      - Herstructureringsplan van Montinex-Holvrieka BV., c. 1975; 134; 1 omslag
    - Divisies/groepen/werkmaatschappijen en deelnemingen, C.2.2
      - Montinex-Holvrieka BV Verenigde Holvrieka Bedrijven BV, C.2.2.1
        - Stukken betreffende de overname van de Holvrieka bedrijven door W. de Waard en de NV Noordelijke Ontwikkelingsmaatschappij., 1975 - 1976; 140; 1 pak
        - Krantenartikelen betreffende de overname van Holvrieka, kopieën., 1975 - 1976; 141; 1 omslag
        - Stukken betreffende de financiële steunverlening ad f 4,5 mln. ten behoeve van de nieuw op te richten radiatorenfabriek Drenta BV (Drenta II) door overname van Drenta Radiatoren BV te Emmen door M. Duintjer en Zonen BV en NV Noordelijke Ontwikkelingsmaatschappij., 1975 - 1978; 138; 1 pak
          De nota's d.d. 27 november 1975 en 11 mei 1978 zijn slechts in kopie aangetroffen.
        - Verslag van bewindvoerders in de voorlopige surseance van betaling van Montinex Holding BV, kopie., 1976; 135; 1 stuk
        - Brief van VBN betreffende de overname van Ancostaal BV te Utrecht door Robert Zapp/K.G. te Düsseldorf, kopie., 1976; 136; 1 stuk
        - Stukken betreffende de overname van Deto Transportonderneming BV te Emmen door Waterland Bevrachtingen BV te Leeuwarden., 1976; 137; 1 omslag
        - Nota met bijlagen aan de Hoofdafdeling Internationale Industriële Zaken betreffende een verzoek om steun in het kader van het werkgelegenheids- en creërende steun aan ontwikkelingslanden (f 100 mln. fonds) t.b.v. de levering zuivelverwerkingsinstallaties aan Columbia, kopieën., 1976; 142; 1 omslag
        - Stukken betreffende de overname van Kunststof Tankbouw Friesland BV te Leeuwarden door Polem BV te Lemmer., 1976; 143; 1 pak
          Nota d.d. 29 september 1976 is slechts in kopie aangetroffen.
        - Brief van bewindvoerders VBN aan de arrondissementsrechtbank om verlenging van surseance van betaling voor Montinex BV, kopie., c. 1976; 144; 1 stuk
        - Krantenartikel betreffende de directiewissel bij Drenta, kopie., 1977; 139; 1 stuk
      - Montinex BV, C.2.2.2
        - Stukken betreffende de overname van Robbé-Drenta Radiatoren BV te Gorinchem door Groveley Heating Ltd., 1975; 146; 1 omslag
          Notitie d.d. 3 november 1975 is slechts in kopie aangetroffen.
        - Krantenartikelen betreffende de overname van Robbé-Drenta, kopieën., 1975; 147; 1 omslag
        - Stukken betreffende de overname van Willem ten Cate & Zn. BV te Heerenveen door de NV Noordelijke Ontwikkelingsmaatschappij., 1975 - 1976; 145; 1 omslag
        - Stukken betreffende de oprichting door de Staat en Nederhorst Ramen Gorinchem BV van De Vries Robbé Ramen BV alsmede de verlening van een achtergestelde lening ad f 2,5 mln., 1976 - 1977; 148-149; 2 pakken
          Notitie d.d. 8 december 1976 is slechts in kopie aangetroffen. Bijlage bij minute d.d. 17 augustus 1977 is niet aangetroffen.
          - 1976 mei 14 - nov. 12, 148
          - 1976 nov. 16 - 1977 sep. 29, 149
        - Stukken betreffende verzoeken om behoud van de werkgelegenheid., 1976 - 1977; 150; 1 omslag
        - Stukken betreffende Kruyssen Metalenramenfabriek BV te Tilburg., 1976 - 1977; 159; 1 omslag
        - Krantenartikelen en persberichten betreffende de ontslagen bij De Vries Robbé Ramen BV., 1976 - 1977; 151; 1 omslag
        - Stukken betreffende de pensioenproblematiek bij De Vries Robbé Ramen BV., 1976 - 1977; 152; 1 omslag
        - Stukken betreffende de voordracht van een commissaris bij De Vries Robbé Ramen BV., 1977; 153; 1 omslag
        - Ingekomen brieven met bijlagen betreffende een concept huurovereenkomst tussen Nederhorst Staal BV en De Vries Robbé Ramen BV inzake Linge I te Gorinchem., 1977; 154; 1 omslag
        - Stukken betreffende Montinex Koutstaal BV te Ridderkerk., 1976; 156; 1 omslag
        - Stukken betreffende de overname van Montinex Montage BV te Ridderkerk door Schmeinck BV te Huissen., 1977; 157; 1 omslag
        - Krantenartikel betreffende de ontslagen bij Montinex Montage BV, kopie., 1977; 158; 1 stuk
        - Stukken betreffende de totstandkoming van de verklaring van geen bezwaar tegen de overdracht van de garantieverplichtingen door De Vries Robbé Ramen BV (oud) aan De Vries Robbé Ramen BV (nieuw)., 1978; 155; 1 omslag
  - NEDERHORST BETONINDUSTRIE-GROEP (NEBIG) BV, C.3
    - Organisatie, C.3.1
      - Stukken betreffende het overleg met VBA, NIB en NEHEM inzake het te volgen beleid ten aanzien van NEBIG BV., 1975; 160; 1 omslag
      - Brieven betreffende de interesse van de Hollandsche Beton Groep NV voor diverse NEBIG werkmaatschappijen., 1975 - 1976; 161; 1 omslag
      - Brief van bewindvoerders VBN aan de arrondissementsrechtbank houdende een verzoek tot verlenging van de surséance van betaling voor NEBIG BV, kopie., 1976; 162; 1 stuk
    - Divisies/groepen/werkmaatschappijen en deelnemingen, C.3.2
      - Brief van NEHEM aan VBN betreffende de onderhandelingen tussen de Franse firma PPB en de Duitse firma Nilcon over de overname van betonindustrie Breton BV te Breda, kopie., 1976; 164; 1 stuk
      - Krantenartikel betreffende de heropening van Breton-vloerenfabriek te Breda, kopie., 1977; 165; 1 stuk
      - Stukken betreffende betonfabriek Van Dijk Junior BV te Alphen a/d Rijn., 1976; 166; 1 omslag
      - Krantenartikelen betreffende de overname van betonfabriek Van Dijk Junior BV te Breda, kopieën., 1976; 167; 1 omslag
      - Stukken betreffende de overname van Beton-Arkel BV en Beton-Son BV door NV DSM., 1976 - 1977; 163; 1 omslag
      - Stukken betreffende de overname van de Hollandsche Basaltine-Tegelfabriek BV te Dordrecht door Betonindustrie Van der Velden BV., 1976 - 1977; 168; 1 omslag
      - Stukken betreffende de overname van betonindustrie Nederhemert BV te Aalst door een groep particulieren., 1976 - 1977; 169; 1 omslag
      - Stukken betreffende de afwijzing van het verzoek van ir. L.J.V. Rieten om een achtergestelde lening ad f 1,5 mln. t.b.v. de voortzetting van Nederhorst Bouwmaterialenindustrie Clovis BV te Roermond., 1976 - 1977; 170; 1 omslag
      - Krantenartikelen betreffende de vestiging van kalkzandsteenfabriek Clovis te Roermond., 1976 - 1977; 171; 1 omslag
- MISLUKTE OPRICHTING NIEUWE BOUWONDERNEMING, D.
  - INTENTIEVERKLARINGEN TUSSEN VBN, STAAT EN OGEM HOLDING NV BETREFFENDE DE OVERNAME VAN NEDERHORST-BOUWBEDRIJVEN, ANTILLIAANSE EN ENIGE ANDERE BELANGEN, D.1
    - Stukken betreffende de totstandkoming van de intentieverklaring d.d. 3 november 1975 tussen VBN, de Staat en OGEM Holding NV., 172; 1 omslag
      Het betreft hier de overdracht van de tot het VBN-concern behorende bouwbedrijven, Antilliaanse en andere belangen aan een door de Staat en OGEM Holding NV gezamenlijk op te richten vennootschap. Diverse stukken zijn slechts in kopie aangetroffen.
      Zie ook inventarisnummers 55 en 56.
    - Ingekomen brief met bijlagen van OGEM Holding NV betreffende de conceptrapportage inzake VBN., 1975; 173; 1 pak
    - Minuten van uitgaande brieven met bijlagen betreffende de rapportage inzake VBN van OGEM Holding NV., 1975; 174; 1 pak
    - Stukken betreffende de raadpleging van de algemene vergadering van aandeelhouders van VBN i.v.m. de letter of intent., 1975; 175; 1 omslag
    - Stukken betreffende de totstandkoming van de wijziging van de letter of intent d.d. 28 november 1975 n.a.v. opmerkingen van VBN., 176; 1 omslag
      Diverse stukken zijn slechts in kopie aangetroffen.
    - Stukken betreffende het verzoek van de bouwbonden om bij het overleg tussen VBV, Staat en OGEM Holding NV te worden betrokken., 1975; 177; 1 omslag
    - Stukken betreffende het verzoek van de NV Centrale Trust Compagnie te Amsterdam of de op te richten bouwonderneming de obligatielening van 1968 overneemt., 1975; 178; 1 omslag
    - Ingekomen brief met bijlage van OGEM Holding NV betreffende het wegkopen van VBM-medewerkers door de concurrentie., 1975; 179; 1 omslag
    - Stukken betreffende de overname door OGEM Holding NV van de garanties van de Nederhorst-bouwbedrijven., 1975 - 1976; 180; 1 omslag
      Zie ook inventarisnummer 208.
    - Stukken betreffende de totstandkoming van de wijziging d.d. 23 april 1976 van de letter of intent d.d. 3 november 1975 houdende de niet overname door de nieuw op te richten vennootschap van de Duitse deelnemingen van VBN., 1975 - 1976; 181; 1 pak
      Zie ook inventarisnummers 182-183
    - Oprichting OGEM-Nederhorst Bouw BV, D.1.1
      - Organisatie, D.1.1.1
        - Stukken betreffende de totstandkoming van de letter of intent d.d. 15 juni 1985 tussen de Staat en OGEM Holding NV houdende de oprichting van een gezamenlijke bouwonderneming., 1975 - 1976; 182-183; 2 pakken
          Zie ook inventarisnummer 181.
          - 1975 okt. 31 - 1976 feb. 27, 182
          - 1976 mrt. 10 - juni 30, 183
        - Krantenartikelen betreffende de samenwerking tussen de Staat en OGEM, kopieën., 1976; 184; 1 omslag
        - Statuten en Akten, D.1.1.1.1
          - Akte van oprichting (statuten) van OGEM Services BV d.d. 14 oktober 1976, kopie., 186; 1 stuk
          - Stukken betreffende de totstandkoming van de akte van oprichting (statuten) d.d. 2 november 1976 van ONB BV., 1976 - 1977; 185; 1 omslag
          - Statuten Nederhorst Bouw Holding BV, ontwerp., 1977; 187; 1 stuk
        - Raad van Commissarissen, D.1.1.1.2
          - Stukken betreffende de benoeming van commissarissen in ONB BV., 1976; 188; 1 omslag
          - Stukken betreffende de vergaderingen van de Raad van Commissarissen van ONB BV., 1976 - 1979; 190-199; 10 omslagen
            - 1976 nov. 5, 190
            - 1977 mrt. 2, 191
            - 1977 apr. 28, 192
            - 1977 aug. 25, 193
            - 1977 dec. 13, 194
            - 1978 apr. 13, 195
            - 1978 juni 1, 196
            - 1978 sep. 12, 197
            - 1978 nov. 28, 198
            - 1979 feb. 19, 199
          - Stukken betreffende de vergoedingen van de commissarissen van ONB BV., 1977 - 1979; 189; 1 omslag
          - Stuk getiteld "berichten over resultaten ontwikkeling 1978 OGEM-Nederhorst Bouw in notulen van de Raad van Commissarissen"., 1980; 200; 1 stuk
        - Financiën, D.1.1.1.3
          - Stukken betreffende de financiële verslagen van ONB BV, Nederhorst Beheer BV en OGEM Bouw BV., 1976 - 1978; 202-205; 4 pakken
            - 1976, 202
            - 1977, 203
            - 1977, 204
            - 1978, 205
          - Ingekomen brief met bijlagen van ONB BV betreffende de balansen van 1975., 1977; 201; 1 omslag
          - Stukken betreffende de accountantsrapporten betreffende de jaarrekeningen 1976 en 1977 van Nederhorst Beheer BV., 1977 - 1978; 207; 1 omslag
          - Stukken betreffende de door OGEM Holding NV afgegeven garanties ten bate van de Nederhorst-bouwbedrijven., 1977 - 1978; 208; 1 omslag
            Bijlage brief 24 april 1978 is niet aangetroffen.
            Zie ook inventarisnummer 180.
          - Voorlopig financieel verslag 1980., 206; 1 omslag
        - Personeel, D.1.1.1.4
          - Aanbiedingsbrief met bijlage van VBN betreffende de beschikbaarstelling à titre personnel van mr. D.G. Postma als president van de nog op te richten ONB., 1976; 209; 1 omslag
          - Stukken betreffende de managementovereenkomst tussen ONB BV en OGEM Services BV., 1976 - 1979; 211; 1 omslag
            Nota d.d. 26 januari 1979 is slechts in kopie aangetroffen.
          - Stukken betreffende een klacht van een particulier met betrekking tot de zonnetrip van personeelsleden van Muys' & de Winter's bouw- en aannemingsbedrijf BV te Rotterdam., 1977; 210; 1 omslag
        - Antilliaanse belangen, D.1.1.1.5
          Zie ook inventarisnummers 306-308.
          - Statutenwijziging van de Curaçaose Dok Maatschappij, kopie., 1969; 213
          - Stukken betreffende de NV Curaçaose Dok Maatschappij., 1976 - 1978; 214; 1 omslag
          - Stukken betreffende de verklaring van geen bezwaar aan OGEM Holding BV tegen de overname door de Nederlands Antilliaanse Gas Maatschappij NV (NAGM) van Antem NV., 1977; 212; 1 omslag
          - Stukken betreffende de mogelijke verkoop van S.E.L. Maduro & Sons NV door OGEM Holding NV., 1978 - 1979; 215; 1 omslag
        - Diversen, D.1.1.1.6
          - Stukken betreffende de Fugro-Cesco International BV., 1976 - 1977; 216; 1 omslag
          - Stukken betreffende de sluiting van industriële woningbouw Indeco - Coignet BV te Zaandam., 1978; 217; 1 omslag
            Zie ook inventarisnummer 197.
          - Krantenartikelen., 1978; 218; 1 omslag
      - Orders, D.1.1.2
        - Stukken betreffende een klacht van de Stichting Anti-Apartheids Beweging Nederland inzake de mogelijke betrokkenheid van ONB BV bij activiteiten in Zuid-Afrika, kopieën., 1977; 219; 1 omslag
        - Ingekomen brief met bijlage van OGEM Holding NV betreffende een bouwopdracht in Saudi Arabië., 1977; 220; 1 omslag
        - Stukken betreffende het project Xabregas in Portugal van Companhia Portuguesa de Trabalhos Portuários (CPTP)., 1977; 221; 1 omslag
        - Ingekomen telex en nota betreffende deelname van de Koninklijke Nederlandsche Maatschappij van Havenwerken BV te Amsterdam aan opdrachten uit China., 1978; 222; 1 omslag
        - Ingekomen brief van de NV Verzekering Mij. "Het Noorden van 1936" houdende het verzoek om informatie i.v.m. de mogelijke gunning van de bouw van een nieuw kantoor aan Koninklijke Nederhorst Bouw BV te Gouda., 1978; 223; 1 stuk
    - Afzien OGEM-HOLDING NV van overname Nederhorst-Bouwbedrijven, D.1.2
      - Stukken betreffende de Stichting Schadecommissie voor het bouwbedrijf., 1975 - 1979; 238; 1 omslag
      - Stukken betreffende het overleg over de totstandkoming van de principeovereenkomst tussen VBN, OGEM Holding NV en de Staat d.d. 27 februari 1979., 1976 - 1979; 224-234; 10 pakken en 1 omslag
        Het betreft hier onder meer stukken met betrekking tot het niet-uitvoeren van de letters of intent, de onderbrenging van de bouwvennootschappen, de Antilliaanse belangen binnen VBN in de subholding Nederspoor, de ordelijke afwikkeling binnen de subholding door de Staat d.m.v. een financieringsarrangement en de instelling van een commissie van toezicht. Diverse stukken zijn slechts in kopie aangetroffen.
        Bevat gerubriceerde stukken. Zie ook kamervraagnr. V77-161.
        - 1976 juli 15, okt. 8 - dec. 8, 224
        - 1976 dec. 9 - 1977 apr. 29, 225
        - 1977 mei 2 - sep. 22, 226
        - 1977 sep. 23 - 1978 feb. 15, 227
        - 1978 apr. 3 - aug. 3, 228
        - 1978 aug. 11 - sep. 29, 229
        - 1978 okt. 2 - 31, 230
        - 1978 nov. 2 - dec. 11, 231
        - 1978 dec. 12 - 1979 jan. 19, 232
        - 1979 jan. 20 - mrt. 1, 233
        - 1979 mrt. 1 - juni 21, 234; omslag
      - Kranten-, tijdschriftenartikelen en persberichten betreffende OGEM-aangelegenheden., 1976 - 1979; 235; 1 omslag
      - Krantenartikelen betreffende de Stichting Schadecommissie voor het bouwbedrijf, kopieën., 1978; 239; 1 omslag
      - Stukken betreffende de behandeling d.d. 1 en 7 maart 1979 in de Tweede Kamer der Staten-Generaal., 236; 1 pak
      - Stukken betreffende de verklaringen van geen bezwaar tegen openbaarmaking van de letters of intent., 1979; 237; 1 omslag
  - COMMISSIE VAN ONDERZOEK OGEM-NEDERHORST BOUW, D.2
    - Stukken betreffende de instelling en benoeming van leden van de Commissie van Onderzoek OGEM - Nederhorst Bouw., 1979 - 1980; 240; 1 pak
    - Stukken betreffende de toekenning van vergoedingen aan de leden voor de verrichte werkzaamheden en gemaakte reiskosten, alsmede de betalingsregeling van de secretariaatswerkzaamheden., 1980 - 1981; 241; 1 omslag
    - Stukken betreffende het onderzoek., 1980 - 1982; 243; 1 omslag